【裁判字號】    98,交聲,51
【裁判日期】    980123
【裁判案由】    聲明異議
【裁判全文】
臺灣彰化地方法院交通事件裁定          98年度交聲字第51號
移送機關即
原處分機關  交通部公路總局臺中區監理所彰化監理站
異  議  人
即受處分人  甲○○
上列受處分人因違反道路交通管理處罰條例案件，對於交通部公
路總局臺中區監理所彰化監理站於民國九十七年十二月十九日所
為之處分（原處分案號：彰監四字第裁六四－ＺＧＢ０六八六０
八號）聲明異議，本院裁定如下：
    主  文
異議駁回。
    理  由
一、按汽車行駛於高速公路、快速公路或設站管制之道路，不遵
    使用限制、禁止、行車管制及管理事項之管制規則而有行車
    速度超過規定之最高速限之行為者，處汽車駕駛人新臺幣（
    下同）三千元以上六千元以下罰鍰，並計違規點數一點，道
    路交通管理處罰條例第三十三條第一項第一款、第六十三條
    第一項第一款分別定有明文。
二、原處分機關交通部公路總局臺中區監理所彰化監理站略以：
    異議人即受處分人（下稱異議人）甲○○所有之車牌號碼Ｏ
    Ｎ─００三七號自用一般小客車，於民國九十七年十月十四
    日十四時五十六分許，行經國道三號南向二四一點六公里處
    ，因有「行駛高速公路速度超過規定最高速限（未滿二十公
    里）」之違規事由，經警以違反道路交通管理處罰條例第三
    十三條第一項規定依採證照片逕行掣單舉發，嗣經審認結果
    ，仍認異議人有前開違規事實，乃於九十七年十二月十九日
    以彰監四字第裁六四－ＺＧＢ０六八六０八號裁決書裁處罰
    鍰三千元，並記違規點數一點。
三、聲明異議意旨略以：異議人因電腦車籍姓名列印錯誤，多次
    奔走監理所，不能接受名字遭隨意塗改而造成工作時間的損
    失及其他不便，有勞民傷財之行為，為此聲明異議云云。
四、本件異議人甲○○就其於上揭時、地，因有「行駛高速公路
    速度超過規定最高速限（未滿二十公里）」之違規事由，為
    舉發機關即內政部國道公路警察局第七警察隊員警掣開公警
    局交字第ＺＧＢ０六八六０八號舉發違反道路交通管理事件
    通知單（下稱舉發單）等情，並不爭執，惟對舉發單上之車
    主姓名欄記載經多次修改一事聲明異議。查前揭舉發單所列
    不完整之車主姓名「阮嬅」，確係因電腦車籍資料無法輸入
    異議人姓名「」字所產生之疏誤，非屬重大瑕疵，且掣單
    員警已於事後填載正確姓名「甲○○」，並蓋章以示負責，
    此舉就該文書之效力尚無影響，不足以因此解免異議人之責
    ，況該舉發單上除車主姓名外之其餘資料均與異議人相符，
    復有異議人所有自小客車之違規採證照片可佐，足認員警應
    無誤為舉發之可能，是異議人所有自小客車確有前開違規行
    為，堪以認定。從而，原處分機關依道路交通管理處罰條例
    第三十三條第一項、第六十三條第一項第一款之規定，裁處
    異議人罰鍰三千元，並記違規點數一點，核無違誤。本件聲
    明異議為無理由，應予駁回。
五、據上論斷，應依道路交通管理處罰條例第八十七條第二項、
    道路交通案件處理辦法第十九條，裁定如主文。
中    華    民    國    98    年    1     月    23    日
                  交通法庭    法  官  周莉菁
以上正本證明與原本無異。
如不服本裁定，應於裁定送達後五日內，向本院提出抗告狀（須
附繕本）。
中    華    民    國    98    年    1     月    23    日
                              書記官  卓俊杰


司法院資訊處製作；財團法人民間司法改革基金會備份。
